臺灣高等法院高雄分院刑事判決　　　　　九十三年度上訴字第七二號
　　上　訴　人　台灣高雄地方法院檢察署檢察官
　　被　　　告　甲○○
右上訴人因被告違反毒品危害防制條例案件，不服臺灣高雄地方法院九十三年度訴字
第七六一號中華民國九十三年六月三十日第一審判決（起訴案號：臺灣高雄地方法院
檢察署九十二年度毒偵字第六八０七號；併辦案號：九十三年度毒偵字第三一二八號
），提起上訴，本院判決如左：
      主      文
原判決撤銷。
甲○○連續施用第一級毒品，累犯，處有期徒刑壹年貳月。扣案之海洛因壹包（驗後
淨重０‧一四公克），沾有海洛因之吸管壹支，海洛因殘渣袋壹個，均沒收銷毀之。
      事      實
一、甲○○前於民國八十七年間因施用毒品案件，經送觀察、勒戒後，認無繼續施用
    毒品之傾向，由台灣高雄地方法院檢察署檢察官，於八十七年十一月十六日，以
    八十七年度偵字第二三０一九號為不起訴處分確定。嗣於八十九年間又二次為警
    查獲涉嫌其施用毒品，經送觀察勒戒及強制戒治（強制戒治處遇部分於九十年四
    月二十六日執行完畢），檢察官並均提起公訴，經法院分別判處有期徒刑九月及
    十一月確定，上開二罪經與另案竊盜等十月之有期徒刑合併執行，嗣於九十三年
    一月九日假釋期滿執行完畢。詎甲○○仍不知警惕，復基於施用毒品之概括犯意
    ，於九十二年十一月十三日，在高雄縣彌陀鄉○○村○○路光華一巷十六號住處
    ，以將海洛因摻在香菸內吸食之方式，施用第一級毒品海洛因一次。嗣於九十二
    年十一月十四日十六時十五分許，為警在高雄縣彌陀鄉○○村○○路光華四巷二
    之二號前當場查獲，並扣得甲○○所有供其施用毒品沾有海洛因之吸管一支及海
    洛因殘渣袋一個。經警採其尿液送驗結果，呈現嗎啡陽性反應，而發現上情。甲
    ○○又承前施用第一級毒品之概括犯意，自九十三年四月中旬某日起，至九十三
    年六月十一日上午十時許止，在其上開住處，以注射手臂之方式，連續施用第一
    級毒品海洛因多次。九十三年六月十一日上午十一時許，在高雄縣梓官鄉○○○
    路二三五巷八十二之三號前，為警盤查而查獲其所有之海洛因一包（驗後淨重０
    ‧一四公克），經警採其尿液送驗結果，呈現嗎啡陽性反應，始發現上情。
二、案經高雄縣政府警察局岡山分局報告台灣高雄地方法院檢察署檢察官偵查起訴及
    移送併辦。
    理    由
一、被告甲○○未於本院審理時到庭，惟查前開事實，業據被告甲○○分別於警訊、
    偵查中、原審及本院調查中供承不諱。而被告先後二次被警查獲，經警採其尿液
    送高雄縣衛生局檢驗，並經檢察官將其尿液送請高雄醫學大學附設中和紀念醫院
    複驗結果，均呈現嗎啡陽性反應，有該局九十二年十一月二十八日九二煙檢字第
    二０五八號、九十三年六月二十三日九三煙檢字第一二一七號煙毒尿液檢驗成績
    書各一紙，及該院九十三年四月二十七日編號九三０四─一七三號、九十三年七
    月二十日編號九三０七─一二三號濫用藥物尿液檢驗報告各一紙附卷可稽。而扣
    案之海洛因一包（驗後淨重０‧一四公克）經送請法務部調查鑑驗結果，確係海
    洛因成分，有該局九十三年七月二十九日調科壹字第二二００一七五六五號鑑定
    通知書一紙在卷可考。又扣案之吸管一支及殘渣袋一個經送請高雄醫學大學附設
    中和紀念醫院檢驗結果，均呈現海洛因陽性反應，有該院九十三年四月二十日編
    號九三０四─一一九、一二０號檢驗報告各一紙在卷可按。此外，復有扣案之海
    洛因一包（驗後淨重０‧一四公克），沾有海洛因之吸管一支及殘渣袋一個可資
    佐證。足見被告之上開自白與事實相符，自得採為認定被告犯罪之證據。本件事
    證明確，被告之犯行，堪以認定。
二、查海洛因係毒品危害防制條例第二條第二項第一款所規定之第一級毒品，核被告
    所為，係犯毒品危害防制條例第十條第一項之施用第一級毒品罪。又被告先後多
    次施用第一級毒品犯行，時間緊接，所犯又係同一罪名之罪，顯係基於概括之犯
    意，反覆實施，應依連續犯之規定論以一罪。又被告先後持有毒品之行為，本應
    以連續持有論，惟其持有之後，進而施用，其持有之低度行為，被施用之高度行
    為所吸收，不另論其持有毒品罪。又被告自九十三年四月中旬某日起，至同年六
    月十一日上午十時許止連續施用第一級毒品之犯行，雖未經公訴人起訴，惟此部
    分行為與起訴事實（九十二年十一月十三日施用第一級毒品之行為），具有連續
    犯之裁判上一罪關係，為起訴效力所及，本院自得一併審理。按假釋中因故意更
    犯罪，受有期徒刑以上刑之宣告者，撤銷其假釋，刑法第七十八條第一項定有明
    文。惟同第二項規定：「前項犯罪，其起訴及判決確定均在假釋期滿前者，於假
    釋期滿後六月以內，仍撤銷其假釋；其判決確定在假釋期滿後者，於確定後六月
    內，撤銷之。」故撤銷假釋，必須再犯之罪，其犯罪、起訴均在假釋中始可。如
    犯罪在假釋中，而起訴已在假釋期滿後者，即不得撤銷假釋。查被告曾於八十九
    年間因違反毒品危害防制條例案件，經法院分別判處有期徒刑九月及十一月確定
    ，九十年間因案竊盜等案件判處有期徒刑十月，三罪合併執行，於九十二年七月
    二十二日假釋出獄，並於九十三年一月九日假釋期滿執行完畢，有台灣高等法院
    被告全國前案紀錄表可按，被告於九十二年十一月十四日再犯施用第一級毒品罪
    ，雖在假釋中犯之，然該罪起訴時間，係在假釋期滿後之九十三年四月七日，有
    台灣高雄地方法院檢察署九十三年四月六日雄檢楠來九二毒偵六八０七字第一五
    五六八號函可考，依首揭說明，自不得據以撤銷假釋，被告前案假釋，既無撤銷
    之原因，依刑法第七十九條第一項之規定，其未執行之刑，於假釋期滿時，以已
    執行論。是被告於假釋期滿後，於九十三年四月中旬至同年六月十一日止復連續
    施用第一級毒品罪，乃受有期徒刑執行完畢後，五年以內再犯有期徒刑以上之罪
    ，自屬累犯，應依刑法第四十七條規定加重其刑。
三、原審予以被告論科，固非無見，惟查：(一)被告自九十三年四月中旬某日起至同年
    六月十一日上午十時許施用第一級毒品之犯行，雖未經公訴人起訴，惟被告此部
    分之行為與起訴事實，具有連續犯之裁判上一罪關係，為起訴效力所及，自應一
    併審理，原審未及審酌，自有未合。(二)本件被告應成立累犯，理由已如前述，原
    審對被告未依累犯論處，亦有未合。公訴人上訴意旨，執前開(一)情詞，指摘原判
    決不當，為有理由。及原判決有上述(二)之可議，自應由本院將原判決撤銷改判。
    審酌被告有事實欄所載之犯罪前科，有台灣高等法院被告全國前案紀錄表在卷可
    稽，素行非佳，茲又連續施用第一級毒品情節非輕，惟念及被告犯後坦承犯行，
    及其施用毒品之犯行係戕害自身身體健康，並未危及他人等一切情狀，量處如主
    文第二項所示之刑，以資懲儆，扣案之海洛因一包（驗後淨重０‧一四公克）係
    毒品；扣案之吸管一支及殘渣袋一只，均為被告所有供其施用第一級毒品海洛因
    之器具，業據被告供承在卷，且經送驗均呈海洛因陽性反應，有上揭檢驗報告二
    份在卷可憑，可認已有第一級毒品海洛因附著其上而無法剝離，均應視同為第一
    級毒品海洛因，均依毒品危害防制條例第十八條第一項前段規定，均諭知沒收銷
    燬之。至於送驗耗費海洛因部分，既已滅失不存在，自無宣告沒收銷燬之必要，
    併此明。
四、被告經合法傳喚，無正當理由不到庭，爰不待其陳述逕行判決。
據上論斷，應依刑事訴訟法第三百六十九條第一項前段、第三百六十四條、第二百九
十九條第一項前段、第三百七十一條、毒品危害防制條例第十條第一項、第十八條第
一項前段、刑法第十一條前段、第五十六條、第四十七條，判決如主文。
本案經檢察官王登榮到庭執行職務。
中    華    民    國     九十三     年       九       月     二十三     日
                              臺灣高等法院高雄分院刑事第三庭
                                  審判長法官  周賢銳
                                        法官  黃建榮
                                        法官  謝宏宗
右正本證明與原本無異。
如不服本判決應於收受本判決後十日內向本院提出上訴書狀，其未述上訴理由者，
並得於提起上訴後十日內向本院補提理由書狀（均須按他造當事人之人數附繕本)「
切勿逕送上級法院」。
                                      書記官  賴梅琴
中    華    民    國    九十三     年       九       月     二十七     日
附錄：本判決論罪科刑法條：
毒品危害防制條例第十條第一項：
施用第一級毒品者，處六月以上五年以下有期徒刑。
                                                                        Ｆ
